臺灣新竹地方法院刑事判決　　　　　　　　　　　　　九十一年度交易字第一八號
　　公　訴　人　臺灣新竹地方法院檢察署檢察官
　　被　　　告　乙○○
右列被告因公共危險等案件，經檢察官提起公訴（九十年度偵字五七六０號），本院
判決如左：
    主  文
乙○○服用酒類，不能安全駕駛動力交通工具而駕駛，處罰金壹萬伍仟元，如易服勞
役，以佰元折算壹日，緩刑貳年。
被訴過失傷害部分，公訴不受理。
    事  實
一、乙○○明知服用酒類後，將使其駕駛車輛時之注意力減低、反應能力變慢，而危
    及其他用路人之行車往來安全，猶於民國九十年五月十日凌晨一時許，飲用高梁
    酒令自己陷於不能安全駕駛動力交通工具之狀態，並於同日凌晨一時二十八分許
    ，駕駛車牌號碼ＤＭ─八五三０號之自用小貨車，行經新竹市○○路○段三三號
    前，本應注意車前狀況，隨時採取必要之安全措施，且依當時天候雖雨，惟路面
    柏油、乾燥、無缺陷、無障礙物、視距良好之情形下，亦無不能注意之情事，竟
    因其酒後注意力減低、反應能力變慢，疏未注意，自後追撞行經該處由甲○○所
    騎乘車號ＳＭＹ─一一０號輕型機車，致甲○○受有胸部兩側多處肋骨骨折併血
    胸、腹部挫傷及內出血、臉部右上眼瞼二處分別為二公分及二點五公分之撕裂傷
    等傷害（此過失傷害部分，業經被害人甲○○撤回告訴，詳後述）。而乙○○所
    駕駛之上開車輛旋即衝撞安全島後始停車，經警到場處理，並於該日清晨五時十
    五分，對乙○○以酒精測定器進行呼、吐氣酒精濃度測試，結果濃度達０．四一
    ＭＧ／Ｌ（即每公升０．四一毫克）。
二、案經甲○○訴由新竹市警察局第二分局報請臺灣新竹地方法院檢察署檢察官偵查
    起訴。
    理      由
壹、有罪部分：
一、右揭犯罪事實，業據被告乙○○坦承不諱，核與告訴人甲○○指訴之情節相符，
    並有測試觀察紀錄表、新竹市警察局舉發違反道路交通管理事件通知單、肇事現
    場草圖、照片及酒精濃度測定數據紙附卷可稽。按對於酒精濃度呼氣已達每公升
    ０‧五五毫克時，肇事率為一般正常人之十倍，認已達不能安全駕駛之標準，至
    於上揭數值以下之行為，如輔以其他客觀事實得作為不能安全駕駛之判斷，亦應
    依刑法第一百八十五條之三之規定處以刑罰，有法務部八十八年五月十八日所發
    之法八八檢字第００一六六九號函可查。本案被告於員警測試時呼氣酒精濃度雖
    達０‧四一ＭＧ／Ｌ，尚未超過０‧五五ＭＧ／Ｌ之法定標準值，然上開測試係
    於被告肇事後經過三時又四十七分始測得，顯見被告於駕車時之酒精濃度遠高過
    ０．四一ＭＧ／Ｌ，另參酌被告係因酒醉駕車失控追撞告訴人所騎乘之機車，並
    旋即衝撞安全島後始停車，且查獲當時有多話之情形，此有卷附之測試觀察紀錄
    表可查，顯已達酒醉而不能安全駕駛之程度，本件事證已明，被告犯行應堪認定
    。
二、核被告乙○○所為，係犯刑法第一百八十五條之三公共危險罪。爰審酌被告於服
    用酒類不能安全駕駛動力交通工具之情形下，竟駕駛動力交通工具，並考量其犯
    罪所生之危害，酒後駕車嚴重影響行車安全，及其犯罪後已與告訴人達成和解，
    態度良好等一切情狀，量處如主文所示之刑，並諭知易服勞役之折算標準。末查
    ，被告前未曾受有期徒刑以上刑之宣告，有臺灣新竹地方法院檢察署刑案資料查
    註紀錄表及臺灣高等法院被告全國前案紀錄表各一份在卷足憑，其經此教訓後應
    益知慎戒，信無再犯之虞，本院認前開對其所宣告之刑，以暫不執行為適當，爰
    併諭知緩刑二年，以勵自新。
貳、不受理部分：
一、公訴意旨另以：被告於前述時、地，駕駛車牌號碼ＤＭ─八五三０號自小客車，
    行經新竹市○○路○段三三號前，本應注意車前狀況，隨時採取必要之安全措施
    ，竟因酒後注意能力降低而疏未注意，致追撞行經該路段由告訴人甲○○所騎乘
    ＳＭＹ─一一０號輕型機車，致其受有有胸部兩側多處肋骨骨折併血胸、腹部挫
    傷及內出血、臉部右上眼瞼二處分別為二公分及二點五公分之撕裂傷等傷害。因
    認被告此部分行為，另涉有刑法第二百八十四條第一項之過失傷害罪嫌云云。
二、按告訴乃論之罪，告訴人於第一審辯論終結前得撤回其告訴，又告訴經撤回者，
    法院應諭知不受理判決，刑事訴訟法第二百三十八條第一項、第三百零三條第三
    款分別定有明文。經查，被告乙○○所涉犯刑法第二百八十四條第一項前段之過
    失傷害罪，依同法第二百八十七條前段規定，須告訴乃論，茲因被告已與告訴人
    甲○○達成和解，業已撤回告訴，有撤回告訴狀可憑，揆諸前開法條規定，此部
    分即應諭知公訴不受理之判決。
據上論斷，應依刑事訴訟法第二百九十九條第一項前段、第三百零三條第三款，刑法
第一百八十五條之三、第四十二條第二項、第七十四條第一款，罰金罰鍰提高標準條
例第二條，判決如主文。
中      華        民      國    九十一  年      二    月    二十六      日
                                     臺灣新竹地方法院刑事第一庭
                                         法  官    彭  淑  苑
右正本證明與原本無異。
如不服本判決，應於判決送達後十日內向本院提出上訴狀( 應附繕本 )，上訴於
臺灣高等法院。
                                         書記官    饒  興  蘭
中      華        民      國    九十一  年      二    月    二十六      日
附錄：
中華民國刑法第一百八十五條之三
 (妨害公眾往來安全罪)
損壞或壅塞陸路、水路、橋樑或其他公眾往來之設備或以他法致生往來之
危險者，處五年以下有期徒刑，拘役或五百元以下罰金。
因而致人於死者，處無期徒刑或七年以上有期徒刑。致重傷者，處三年以
上十年以下有期徒刑。
第一項之未遂犯罰之。
